【裁判字號】    89,易,1950
【裁判日期】    890808
【裁判案由】    賭博
【裁判全文】
臺灣臺中地方法院刑事判決                        八十九年度易字第一九五號
    公  訴  人  臺灣臺中地方法院檢察署檢察官
    被      告  甲  ○
右列被告因賭榑案件，經檢察官提起公訴（八十九年度偵字第五九三五號），本院判
決如左：
    主  文
甲○連續意圖營利供給賭博場所，處有期徒刑肆月，如易科罰金，以參佰元折算壹日
。
扣案之抽頭金新台幣貳佰元及賭具麻將壹副、骰子參顆均沒收。
    事  實
一、甲○意圖營利，並基於概括之犯意，自民國八十九年二月間起，連續提供位於台
    中市○區○○○街三之二號之租屋處為賭博場所，並以其所有之麻將、骰子等為
    賭具，供與李曼雲、鍾延聰、趙建玲等不特定人，以打每底新台幣（下同）一百
    元、每檯五十元之麻將牌方式賭博財物，約定每四圈麻將前四個自摸之人各抽五
    十元交予甲○，嗣於八十九年四月八日下午二十一時三十分許，甲○又正與李曼
    雲、鍾延聰、趙建玲等人在該處賭博時，當場為警查獲，並扣得甲○所有之賭具
    麻將一副、骰子三顆及抽頭金二百元。
二、案經台中市警察局第二分局報請臺灣臺中地方法院檢察署檢察官偵查起訴。
    理  由
一、訊據被告甲○固坦承有於前揭時、地連續提供其上開租屋處作為賭博場所，並以
    其所有之麻將、骰子等為賭具，供與李曼雲、鍾延聰、趙建玲等不特定人，以打
    每底一百元、每檯五十元之麻將牌方式賭博財物，及約定每四圈麻將前四個自摸
    之人各抽五十元等之事實，惟矢口否認有抽頭營利之情事，辯稱：扣案之抽頭金
    係要買便當之錢，因當日伊未煮飯云云。經查，被告已自承確於上開時、地與李
    曼雲、鍾延聰、趙建玲等人賭博，並現場扣得之現金二百元確係抽自參予賭博之
    人等情，此核與李曼雲、鍾延聰、趙建玲三人於警訊及偵查中所證述之情節相符
    ，且有當場為警查獲之麻將一副、骰子三顆及前述之抽頭金二百元扣案可稽，徵
    諸被告另所自承之被警查獲當日其與李曼雲、鍾延聰、趙建玲等人係於下午六時
    多開始賭博等語，及被告等為警查獲時仍續在賭博且已下午九時三十分而猶未停
    止等情，被告所辯稱之該二百元之抽頭金係要買便當等語，顯不合常情，應純屬
    事後飾卸之詞，不足採信，本件事證明確，被告犯行堪以認定。
二、核被告甲○所為，係犯刑法第二百六十八條之意圖營利供給賭場所罪。其先後多
    次犯行，時間緊接，又均觸犯構成要件相同之罪名，顯係基於概括之犯意反覆為
    之，是為連續犯，爰依刑法第五十六條之規定以一罪論，並依法加重其刑。爰審
    酌被告之品行、本件犯罪之動機、目地、手段、所生之危害及犯罪後之態度等一
    切情狀，量處如主文所示之刑，並諭知易科罰金之折算標準，以示懲儆。扣案之
    抽頭金二百元，係被告本件犯罪所得，又已屬其所有；另麻將一副與骰子三顆為
    其所有供犯罪所用之物，均應依法併予宣告沒收。
據上論斷，應依刑事訴訟法第二百九十九條第一項前段，刑法第五十六條、第二百六
十八條、第四十一條、第三十八條第一項第二款、第三款、罰金罰鍰提高標準條例第
一條前段、第二條，判決如主文。
中      華      民      國      八十九    年      八      月      八    日
                                      臺灣臺中地方法院刑事第三庭
                                              法    官 張  智  雄
右正本證明與原本無異。
如不服本判決，應於判決送達後十日內向本院提出上訴狀，上訴於臺灣高等法院臺中
分院( 須附繕本 )。
                                               書記官
中    華    民    國      八十九      年       八      月     八       日


司法院資訊處製作；財團法人民間司法改革基金會備份。
